臺灣士林地方法院交通事件裁定　　　　　　　　　　九十一年度交聲字第九七七號
　　原處分機關　交通部公路總局台北區監理所基隆監理站
　　受 處分 人
　　即 異議 人　乙○○
右列受處分人因違反道路交通管理處罰條例案件，對於交通部公路總局台北區監理所
基隆監理站九十一年八月二十日基監字第裁四二─Ａ00000000號裁決書所為
之處分（原處分案號：台北市政府警察局舉發違反道路交通管理事件通知單北市警交
大字第Ａ00000000號），聲明異議，本院裁定如左：
        主  文
原處分撤銷。
乙○○不罰。
        理  由
一、原處分意旨略以：受處分人即異議人乙○○所有車號Ｋ八－０三九九號自用小客
    車，於民國九十一年六月十日下午三時三十三分左右，在台北市○○○路○段臨
    時併排停車，為台北市政府警察局交通警察大隊執勤員警甲○○發覺，以受處分
    人有違反道路交通管理處罰條例第五十五條第四款（贅引第一項）逕行拍照掣單
    舉發，原處分機關依道路交通管理處罰條例第五十五條第四款（贅引第一項）之
    規定，裁處新臺幣六百元罰鍰。
二、受處分人聲明異議意旨略以：受處分人乙○○在舉發時地，係因前方紅燈塞車，
    伊係在行進中，並未臨時停車等語。
三、經查：本件舉發機關所本之證據無非係舉發違反道路交通管理事件通知單（下稱
    舉發通知單）一紙，經警員在該紙舉發通知單違規事實欄載稱「併排臨時停車」
    等語，並有二幀採證照片可憑。然本院細繹該舉發照片所示，受處分人所駕駛之
    車輛確實係處在車陣中，且受處分人之旁邊均塞滿車子，從該相片中亦無法明顯
    看出其前方沒有車輛，是受處分人辯稱因前方紅燈塞車致無法前進，尚非無據。
    次查，證人即舉發員警甲○○到庭證稱：伊當時係直接照相，並沒有去看駕駛座
    是否有人，伊並不知道受處分人在那裏停多久等語，依證人所述及舉發照片所示
    ，顯見證人係從後面照相，其並未看受處分人之前方有無車輛，即遽然開單，是
    證人並無法證明受處分人有臨時停車之事實，況由舉發照片顯示當時受處分人所
    駕駛車輛之右側，尚有車輛併排，是受處分人辯稱當時該路段車流受阻並非無據
    ，堪予採信。
四、綜上所述，本件舉發警員甲○○之證詞及照片無法使本院獲得受處分人確有舉發
    通知單所載「併排臨時停車」違規行為之確信。本件又無其他證據可以辨明受處
    分人之自用小客車確在該址臨時停車，此外復查無其他積極證據足以證明受處分
    人有原處分機關所認定之前開違規行為，自應作對受處分人有利之認定，原處分
    機關對受處分人為前開裁決，即難認為允當，受處分人之異議為有理由，應由本
    院將原處分撤銷，改諭知受處分人不罰，以資適法。
五、據上論斷，應依道路交通案件處理辦法第二十條前段，裁定如主文。
中      華      民      國    九十一    年      十      月     十六     日
                                    臺灣士林地方法院交通法庭
                                        法  官  王  俊  雄
右正本證明與原本無異。
如不服本裁定應於送達後五日內向本院提出抗告狀。
                                        書記官  許  秋  莉
中      華      民      國    九十一    年      十      月    二十三    日
